臺灣臺中地方法院刑事判決
111年度金訴字第26號
                                     111年度金訴字第63號
公  訴  人  臺灣臺中地方檢察署檢察官
被      告  劉士禾


選任辯護人  郭承泰律師
上列被告因詐欺等案件，經檢察官提起公訴（110年度少連偵字
第364號、第387號、第470號、第471號）及追加起訴（110年度
偵字第31978號），本院判決如下：
    主    文
丁○○均無罪。
    犯罪事實
一、公訴意旨及追加起訴意旨略以：
(一)被告丁○○(涉嫌違反組織犯罪防制條例部分，業經臺灣雲林
    地方檢察署以110年度偵字第5210號、第5553號、第6628號
    提起公訴，故不在本件起訴及審理範圍)於民國110年5月29
    日以前，在通訊軟體Facebook之社團中發布徵才訊息，供不
    特定多數人瀏覽，經共同被告何昇融（經本院依簡式審判程
    序判決確定）於110年5月29日，瀏覽被告丁○○所發布之上開
    貼文後，於110年5月29日透過TELEGRAM通訊軟體聯絡在該軟
    體使用暱稱「心情」之被告丁○○，並加入由被告丁○○所組成
    ，三人以上、具有持續性、牟利性及結構性之詐欺犯罪組織
    ，負責擔任提領詐欺款項之車手頭，並且由共同被告何昇融
    於110年5月30日招募共犯少年吳○喆(95年3月生，真實年籍
    、姓名均詳卷)擔任提款車手，渠等並在通訊軟體TELEGRAM
    建立群組供聯繫之用，共同被告何昇融及共犯少年吳○喆即
    使用TELEGRAM通訊軟體，分別以暱稱「夏晴」、「ZH」以為
    聯繫。嗣被告丁○○與共同被告何昇融、共犯少年吳○喆及不
    詳年籍之所屬詐欺集團成員，共同意圖為自己不法之所有，
    基於3人以上共同詐欺取財、洗錢及參與犯罪組織之犯意聯
    絡，由某不詳之詐欺集團成員，對如附表一所示之人施以如
    附表一所示之詐欺方式，使如附表一所示之人陷於錯誤，因
    而於如附表一所示之時間，將如附表一所示之款項，匯入如
    附表一所示之金融帳號，並由被告丁○○負責指示共同被告何
    昇融拿取如附表一所示之金融帳號提款卡予共犯少年吳○喆
    ，由共犯少年吳○喆領取如附表一所示之款項，之後共犯少
    年吳○喆將領得款項轉交給共同被告何昇融，共同被告何昇
    融再將款項交給被告丁○○，並將新臺幣(下同)1000元之報酬
    ，交給共犯少年吳○喆，而共同被告何昇融因此可獲取每日2
    000元之報酬。
(二)共犯李劭中（由檢察官另案偵辦中)經由被告丁○○之介紹，
    於110年6月7日加入上開詐欺集團犯罪組織，擔任提款車手
    ，渠等並在通訊軟體TELEGRAM建立群組供聯繫之用，共犯何
    昇融（由檢察官另案偵辦中）、李劭中即使用TELEGRAM通訊
    軟體，分別以暱稱「夏晴」、「阿成」以為聯繫。嗣被告丁○○與共犯何昇融、李劭中及不詳年籍之所屬詐欺集團成員，
    共同意圖為自己不法之所有，基於3人以上共同詐欺取財、
    洗錢及參與犯罪組織之犯意聯絡，由某不詳之詐欺集團成員
    ，對如附表二所示之人施以如附表二所示之詐欺方式，使如
    附表二所示之人陷於錯誤，因而於如附表二所示之時間，將
    如附表二所示之款項，匯入如附表二所示之金融帳戶，並由
    共犯李劭中前往如附表二所示之地點，領取如附表二所示之
    金額後，於110年6月7日晚間8時39分許，在臺中市○○區○○路
    000號旁路口，將領得款項15萬元與提款卡交給共犯何昇融
    ，共犯何昇融再依指示將款項與卡片埋在臺中市霧峰區吉峰
    運動公園土堆中，由不詳之集團成員領得，
(三)因認被告丁○○係涉犯刑法第339條之4第1項第2款之3人以上
    共同詐欺取財及洗錢防制法第14條第1項之洗錢等罪嫌。
二、犯罪事實應依證據認定之，無證據不得認定犯罪事實；不能
    證明被告犯罪或其行為不罰者，應諭知無罪之判決，刑事訴
    訟法第154條第2項、第301條第1項分別定有明文。次按被告
    或共犯之自白，不得作為有罪判決之唯一證據，仍應調查其
    他必要之證據，以察其是否與事實相符，刑事訴訟法第156 
    條第2 項定有明文。其立法目的乃以補強證據擔保自白之真
    實性；亦即藉補強證據之存在，限制自白在事實證明上之價
    值。茲所稱補強證據，係指除該自白本身外，其他足資證明
    自白之犯罪事實確具有相當程度真實性之證據資料而言。其
    所得補強者，雖非以事實之全部為必要，但仍須因補強證據
    與自白之相互利用，而足使犯罪事實獲得確信者，始足當之
    。又刑事審判上之共同被告，係為訴訟經濟等原因，由檢察
    官或自訴人合併或追加起訴，或由法院合併審判所形成，其
    間各別被告及犯罪事實仍獨立存在。若共同被告具有共犯關
    係者，雖其證據資料大體上具有共通性，共犯所為不利於己
    之陳述，固得採為其他共犯犯罪之證據，然為保障其他共犯
    之利益，該共犯所為不利於己之陳述，除須無瑕疵可指外，
    且仍應調查其他必要之證據，以察其是否與事實相符，不得
    專憑該項陳述作為其他共犯犯罪事實之認定，即尚須以補強
    證據予以佐證，不可攏統為同一之觀察。兩名以上共犯之自
    白，倘為任意共犯、聚合犯，或對向犯之一方共同正犯之自
    白，不問是否屬於同一程序，縱所自白內容一致，因仍屬自
    白之範疇，究非自白以外之其他必要證據。故此所謂其他必
    要證據，自應求諸於該等共犯自白以外，實際存在之有關被
    告與犯罪者間相關聯之一切證據；殊不能逕以共犯之自白相
    互間作為證明其中一共犯所自白犯罪事實之補強證據。末按
    共同正犯之意思聯絡，不以數人間事前有所謀議而直接發生
    者為限，僅於行為當時有共同犯意之聯絡，或於行為當時，
    基於相互之認識，不論明示通謀或相互間默示合致，以共同
    犯罪之意思參與，均屬之；惟共同正犯間有無自己共同犯罪
    之意思聯絡，及有無參與分擔實行犯罪構成要件之行為，均
    應依嚴格之證據予以證明（最高法院110年度台上字第5105
    號判決意旨參照）。
三、公訴人認被告涉犯上開罪嫌，無非係以共同被告兼共犯何昇
    融於警詢及偵查中之供、證述、共犯少年吳○喆、李劭中於
    警詢、偵查中之供述、證人劉秀惠、何政毅、證人即告訴人
    劉欣昊、李萱、黃品雅、乙○○、甲○○於警詢時之證述，及告
    訴人劉欣昊遭詐騙之帳戶個資檢視資料、受理各類案件紀錄
    表、受(處)理案件證明單、金融機構聯防機制通報單、存摺
    封面與內頁影本、受理詐騙帳戶通報警示簡便格式表、內政
    部警政署反詐騙諮詢專線紀錄表、告訴人李萱遭詐騙之帳戶
    個資檢視資料、內政部警政署反詐騙諮詢專線紀錄表、受(
    處)理案件證明單、受理詐騙帳戶通報警示簡便格式表、存
    款明細與未登摺明細擷圖、金融機構聯防機制通報單、告訴
    人黃品雅遭詐騙之受理詐騙帳戶通報警示簡便格式表、金融
    機構聯防機制通報單、內政部警政署反詐騙諮詢專線紀錄表
    、黃品雅之帳戶交易明細、手機畫面擷圖、自動櫃員機交易
    明細影本、員警職務報告、監視器翻拍照片、帳戶個資檢視
    資料、甲○○遭詐騙案件之受(處)理案件證明單、內政部警政
    署反詐騙諮詢專線紀錄表、金融機構聯防機制通報單、存款
    總覽擷圖、受理詐騙帳戶通報警示簡便格式表、乙○○遭詐騙
    案件之受(處)理案件證明單、受理各類案件紀錄表、受理詐
    騙帳戶通報警示簡便格式表、內政部警政署反詐騙諮詢專線
    紀錄表、乙○○之提款卡影本、自動櫃員機交易明細影本、通
    聯紀錄與轉帳擷圖、臺中市政府警察局太平分局110年詐欺
    車手相片、華南商業銀行股份有限公司帳號000000000000號
    帳戶交易明細、中國信託商業銀行股份有限公司帳號000000
    000000號帳戶交易明細、共犯少年吳○喆用來租借YOUBIKE腳
    踏車之悠遊卡照片、監視器擷圖、通聯調閱查詢單、YOUBIK
    E使用者註冊申登資料與租還車資料、臺中市政府警察局霧
    峰分局十九甲派出所員警職務報告書、臺中市政府警察局霧
    峰分局扣押筆錄、扣押物品目錄表、霧峰分局十九甲派出所
    照片、臺灣雲林地方檢察署110年度偵字第5210號、110年度
    偵字第5553號、110年度偵字第6628號起訴書、中國信託商
    業銀行股份有限公司110年8月4日中信銀字第1102248391860
    36號函暨開戶資料與交易明細、華南商業銀行股份有限公司
    110年8月11日營清字第1100025038號函暨開戶資料與交易明
    細、臺中市政府警察局霧峰分局110年11月8日中市警霧分偵
    字第1100045067號函暨帳戶資料為其主要論據。
四、訊據被告堅決否認有何3人以上共同犯詐欺取財及一般洗錢
    等犯行，辯稱：否認犯罪。我沒有交付提款卡給何昇融轉交
    少年持以領錢，也沒有向何昇融收取贓款等語。經查：
(一)共同被告兼共犯何昇融歷次分別以被告及證人身分之供、證
    述如下：
　1.於110年7月5日警詢時先供稱：大約110年5月29日我在臉書
    求職社圑内看到求職徵人訊息，一開始是用TELEGRAM通訊軟
    體與「心情」聯繫，「心情」叫我負責收錢工作。我使用通
    訊軟體TELEGRAM暱稱「夏晴」與少年吳○喆（暱稱「ZH」）
    在詐騙集圑群組裡，同群組内還有一個暱稱「心情」的集圑
    上手。我是聽從「心情」之指示前往臺中市西屯區重慶公園
    廁所内拿取用紙包裹之中國信託銀行及華南銀行提款卡，再
    拿給少年吳○喆，「心情」指示提領車手少年吳○喆變更提款
    卡密碼，並到指定處所提領贓款，110年6月1日晚間持中國
    信託銀行及華南銀行提款卡提款之人是少年吳○喆，我是少
    年吳○喆的收水車手，少年吳○喆在臺中市大里區立人路57巷
    3弄之巷弄內將贓款及上開金融卡交給我，我拿到錢後再依
    照「心情」的指示將錢拿到他所指定之場所等語（110少連
    偵364號第24、21、22頁、110少連偵387卷第28頁）。再於
    同日警詢時供稱：我是透過網路通訊軟體TELEGRAM連絡上手
    ，指示我跟共犯李劭中（暱稱「阿成」）收錢，我於110年6
    月7日20時39分許，在臺中市○○區○○路000號旁路口跟共犯李
    劭中收15萬元與提款卡後，上手電話指示我至臺中市○○區○○
    路00號對面吉峰運動公園涼亭後土堆，將15萬與提款片埋在
    土堆裡，我也不知交付給誰，我的上手是被告丁○○，被告丁○○有在TELEGRAM詐騙群組内，暱稱大白，丁○○在群組都未發
    言過，不知道在組内負責何工作等語（110偵31978號卷第40
    、39、41頁）。
　2.於110年9月13日偵查中供稱：是我的上手「心情」在通訊軟
    體指示少年吳○喆提領贓款，上手將提款卡交給我，我再轉
    交給少年吳○喆，少年吳○喆領取款項先交給我，我再交給上
    手。我大約於110年5月28日、29日加入集團，主要工作是收
    錢，一天薪水2千至3千元，我收到錢之後埋在某公園的土堆
    ，他們會來拿等語（110少連偵364號卷第149至150頁）。又
    於110年10月5日偵查中證稱：當時被告丁○○是使用通訊軟體
    TELEGRAM指示我，他的暱稱是「大白」、「心情」，少年吳
    ○喆提完款，我收取款項之後再交給被告丁○○，我與被告丁○○無仇恨沒有要故意陷害，事實上就是被告丁○○叫我去做本
    案的事情等語（110少連偵364號卷第161、163頁)。
　3.於111年5月5日本院審理時證稱：我透過臉書打工社團認識
    被告丁○○，有跟被告丁○○聯絡，但網路認識之後沒有見面。
    TELEGRAM群組會安排我去收錢，有人會拿提款卡給我，
　　拿卡的人戴口罩我不知道是誰，但確定不是被告丁○○。之後
    會先請車手去領錢，我再找地點與車手對接收錢，被告丁○○
    再向我收錢，被告丁○○沒有把卡片收走，卡片在車手身上。
    我是在警局指認時才知道被告丁○○年籍資料，是群組中「心
    情」指示我去處理及收錢，我看過「心情」，就是被告丁○○
    。被告丁○○是開車牌號碼000-0000自小客車找我拿錢，時間
    都是6月1日晚上接近到6月2日凌晨。李劭中110年6月7日領
    錢之後，我騎YouBike去收錢，收完這筆錢後交給被告丁○○
    ，是放在民生公園的涼亭後面，我把最後一筆錢跟提款卡放
    在這裡，我騎走之後有看到被告丁○○從後面開車過來。我在
    警局說不知道交付給誰，是因為當下沒有想起來。那天是被
    告丁○○叫我把提款卡、現金埋在土堆裡面，我確定是被告丁○○的原因是有看到車號000-0000的車開過來。」等語（本院
    金訴26號卷第275至288頁）。
(二)由共同被告何昇融前開供、證述可知，其於警詢一開始時僅
    稱：上手是TELEGRAM暱稱「心情」之人，並未為暱稱「心情
    」之人即是被告丁○○之指證，且就如何取得提款卡轉交予少
    年吳○喆領取贓款一節，於警詢時係證稱:是依「心情」之指
    示前往臺中市西屯區重慶公園廁所内拿取用紙包裹之提款卡
    ，於本院審理時卻稱：拿提款卡給我的人不是被告丁○○等語
    ，復就向共犯李劭中收取提領之贓款後如何交付上手一節，
    於警詢時稱係埋在吉峰運動公園涼亭後土堆裡，不知道交付
    給誰，於本院審理時卻證稱：其將贓款埋在土堆後，有看到
    被告丁○○車牌號碼000-0000號的車開過來等語，前後所述不
    一，實難遽信，是共同被告何昇融於警詢、偵訊及本院審理
    時所為被告丁○○為其上手而有參與本案犯行之指證，顯有瑕
    疵可指，自難逕採為不利被告認定之依據，且其對被告丁○○
    不利之陳述，依前揭說明，仍應有補強證據。
(三)共犯李劭中歷次分別以被告及證人身分供、證述如下：
　1.於110年6月24日警詢時證稱：是被告丁○○介紹我加入詐騙集
    團，我不清楚分工及角色，被告丁○○請我去幫忙等語（110
    偵31978號卷第49頁)。
  2.於110年12月13日偵查中稱：110年6月7日20時21分至29分，
    我在霧峰區民生路351號全家超商ATM提領15萬元，當時是被
    告丁○○找我去幫忙領錢，被告丁○○當時跟我說是人家辦貸款
    的錢，因為我當時住在那個全家附近，我快沒有錢繳房租，
    所以被告丁○○就找我去領錢，後來被告丁○○那邊的人於今年
    8月間有打電話來給我，要我配合串供，要我出面要說被告
    丁○○的案件，但是我拒絕出去，我要求電話講，但是對方不
    要在電話講等語（110偵31978號卷第187至188頁）。　
  3.於111年6月30日本院審理時證稱：我是在朋友的住所認識被
    告丁○○，被告丁○○有介紹我一種工作，就是要我在網路上面
    找工作。110年6月24日警詢筆錄時，警察跟我說騎YOUBIKE
    的那個人已經說是被告丁○○，我當時並不清楚交錢上手的真
    實姓名及年籍資料。偵查中我說是被告丁○○找我領錢，其實
    不是被告丁○○，是一個好像叫「小安」的人，那時候我們有
    群組，群組裡面有叫「小安」的人，跟我碰面拿卡片的人我
    不知道是不是叫「小安」，錢這部份不是被告丁○○，因為我
    當時也想不起來，我自己本身的詐欺案也太多，我想不起來
    到底是誰，而我一時想到就說是被告丁○○，領15萬元跟被告
    丁○○沒有關係，一開始原本這案件我是要全部推給被告丁○○
    的，被告丁○○是真的什麼都不知道。我被抓的時候，是想說
    要全部案件都說是被告丁○○，因為那時候我欠被告丁○○修車
    錢8萬元，我只還3萬。這個工作不是被告丁○○介紹的。那時
    候我同居人有台車剛好被砸，而我嚴重懷疑是被告丁○○，所
    以我才把這件案件說是被告丁○○的。110年6月24日警察當時
    做筆錄的時候是跟我說我一定要交一個人出來，我那時也交
    不出騎腳踏車那個人到底是誰，然後他就跟我說我一定就是
    要交給一個人出來就對，而我那時筆錄裡面只提到被告丁○○
    ，所以警察就暗示我說那就是被告丁○○，事實上我是直接跟
    被告丁○○的朋友接洽，被告丁○○實際上是不知道，「心情」
    不是被告丁○○，我記得被告丁○○就沒在群組裡面。我不知道
    拿卡片給我的人到底是叫「小安」，還是叫「小宇」，還是
    叫什麼名字，我真的忘記，因為實際只有見過兩次，第二次
    見面才有聊到天，所以我也不知道那個人到底叫什麼名字。
    群組裡面有領錢的訊息出來，我們就依訊息內容對照自己手
    上的提款卡帳號主動去領，領完後在群組裡面會報自己的位
    置，在群組聯絡收錢。我偵查中講的不實在，當時講說是被
    告丁○○找我去幫忙領錢，叫我去拿給不認識的人，都是不實
    在的等語（本院金訴26號卷第327至359頁）。
(四)由共犯李劭中前開供、證述可知，其於警詢、偵查中固指證
    介紹其工作及指示其交付贓款之上手為被告丁○○，惟其就被
    告丁○○有無參與本案詐欺集團一節，於本院審理時改稱：是
    「小安」或「小宇」的人介紹其參與本案，「心情」不是被
    告丁○○，被告丁○○沒有在上開群組內，其於警、偵中提到被
    告丁○○所述不實等語，是共犯李劭中於警詢及偵查中所為被
    告為其集團上手而有參與本案犯行之指證，顯有瑕疵可指，
    亦難採為不利被告認定之依據。
(五)又用以擔保共犯不利陳述之補強證據，指除該共同正犯不利
    於其他正犯之陳述外，另有其他足以證明所述其他被告共同
    犯罪之事實確具有相當程度真實性之證據而言（最高法院10
    7年度台上字第3786號判決意旨參照）。起訴書及追加起訴
    書所舉之上開證據，只能證明告訴人等遭詐欺集團詐騙而匯
    款至人頭帳戶並遭提領一空，及共同被告何昇融、共犯吳○
    喆、李劭中確有參與本件詐欺集團而從事提領告訴人等遭詐
    騙之贓款及轉交其他成員等車手、收水工作；另所舉被告丁○○另案之臺灣雲林地方檢察署110年度偵字第5210等號起訴
    書，經本院調閱臺灣雲林地方法院111年度金訴字第485號卷
    證，依被告丁○○之AYR-5827號自小客車之行車軌跡，雖可見
    被告丁○○之車輛於110年6月1日21時至翌日（2日）凌晨4時
    許均在臺中市大里區環中路與龍祥巷口、中正路與風正路路
    口、林森路、四德路、塗城路、光明路附近，同年月7日16
    時至22時許間並無車行紀錄，22時以後則從光興路669巷口
    前往臺中市南區建成路附近，惟此只能證明被告丁○○於110
    年6月1日及同年月7日之活動區域，故起訴書所舉前開證據
    均無從據以認定被告丁○○有共同參與公訴意旨所指3人以上
    共同詐欺取財及洗錢等犯行。
五、綜上所述，起訴及追加起訴意旨認被告丁○○涉犯上開犯行所
    憑之證據，仍存有合理之懷疑，尚未達於通常一般之人均不
    致有所懷疑，而得確信其為真實之程度，本院無從形成被告
    丁○○有罪之確信。此外，本院復查無其他積極之證據，足資
    證明被告丁○○有檢察官所指上開犯行，本於罪證有疑、利於
    被告之原則，應為有利於被告丁○○之認定，本件不能證明被
    告丁○○犯罪，依法均應為被告丁○○無罪之諭知。
據上論斷，應依刑事訴訟法第301條第1項前段，判決如主文。
本案經檢察官陳建文提起公訴及追加起訴，檢察官丙○○到庭執行
職務。
中    華    民    國   111    年    7    月    28     日
                  刑事第七庭   審判長法  官  尚安雅
                                     法  官  王怡蓁
                                     法  官  丁智慧
以上正本證明與原本無異。
如不服本判決應於收受判決後20日內向本院提出上訴書狀，並應
敘述具體理由；其未敘述上訴理由者，應於上訴期間屆滿後20日
內向本院補提理由書(均須按他造當事人之人數附繕本)「切勿逕
送上級法院」。
告訴人或被害人如不服判決，應備理由具狀向檢察官請求上訴，
上訴期間之計算，以檢察官收受判決正本之日起算。
                                     書記官  資念婷
中    華    民    國   111    年    7    月    28     日

附表一：本院111年度金訴字第26號起訴部分
編號 被害人 詐欺方式 匯款時間 匯款金額（新臺幣） 匯入帳戶 提領時間 提領金額 提領地點 1 黃品雅 詐騙集團成員於110年6月1日21時40分許，撥打電話與黃品雅，佯稱飯店業者、銀行客服人員，以系統故障導致訂購多間房間，要求依指示操作提款機，導致黃品雅陷於錯誤，依指示操作提款機 110年6月1日22時0分 8998 中國信託商業銀行股份有限公司帳號000000000000號帳戶  110年6月1日21時41分 2萬元 臺中市○○區○○路0段00號全家便利商店太平新甲店 2 李萱 詐騙集團成員於110年6月1日19時59分許，撥打電話與李萱，佯稱網購公司員工、信用卡公司員工，以誤植資料至團購訂單，要解除訂購為由，要求依指示操作網路銀行，導致李萱陷於錯誤，依指示操作網路銀行 110年6月1日21時36分 4萬600元  110年6月1日21時48分 2萬元 臺中市○里區○○路0段000號大里區農會    110年6月1日21時39分 9560元  110年6月1日21時53分 2萬元 臺中市○○區○○路000號統一超商太平丰太店 3 劉欣昊 詐騙集團成員於110年6月1日21時41分許，撥打電話與劉欣昊，佯稱台灣青年旅社網員工、銀行員工，以操作錯誤，誤多刷10筆信用卡消費，要解除刷卡為由，要求依指示操作網路銀行，導致劉欣昊陷於錯誤，依指示操作網路銀行 110年6月1日22時9分許 4萬9963元 華南商業銀行股份有限公司帳號000000000000號帳戶 110年6月1日23時22分 1萬9000元 臺中市○○區○○路0段00號全家便利商店太平新甲店    110年6月1日22時9分許    4萬9976元  110年6月1日23時33分、35分、36分、37分 提領4次，每次各2萬元，共計8萬元 臺中市○里區○○路0段000號大里區農會          

附表二：本院111年度金訴字第63號追加起訴部分
編號 被害人 詐欺方式 匯款時間 匯款金額（新臺幣） 匯入帳戶 提領時間 提領金額 提領地點 1 乙○○ 於110年6月7日撥打電話與乙○○，佯稱為陶板屋、銀行客服人員，以將會連續扣款為由，要求依指示操作，致乙○○陷於錯誤，依指示操作。 110年6月7日晚間8時20分許 4萬9986元 中華郵政股份有限公司帳號000-00000000000000號帳戶 110年6月7日晚間8時21分許  20005元 臺中市○○區○○路000號全家便利商店       110年6月7日晚間8時22分許 20005元        110年6月7日晚間8時23分許 20005元     110年6月7日晚間8時21分許 4萬9986元  110年6月7日晚間8時24分許 20005元        110年6月7日晚間8時25分許 20005元  2 甲○○ 於110年6月7日撥打電話與甲○○，佯稱為柯達飯店、銀行客服人員，以將會每月自動扣款為由，要求依指示操作，致甲○○陷於錯誤，依指示操作。 110年6月7日晚間8時25分許 4萬9989元  110年6月7日晚間8時27分許 20005元        110年6月7日晚間8時28分許 20005元        110年6月7日晚間8時29分許 10005元